Coordonnées

aurelienbrachet123@gmail.co

www.linkedin.com/in/aurélien-brachet-146556141 (LinkedIn)

Principales compétences

ReactJS

TypeScript

Jest

Languages

Français (Native or Bilingual)
Anglais (Professional Working)
Russe (Elementary)

Certifications

REACTJS QUIZ NIVEAU INTERMÉDIAIRE REDUX QUIZZ INTERMEDIAIRE

Aurélien Brachet

Recherche d'une mission longue durée en React JS / RN. France

Résumé

Bonjour,

spécialisé en Javascript et tout spécialement en ReactJS et React Native depuis 2017, je suis à la recherche d'une mission en freelance dans ces technologies.

Ma formation m'a aussi permis d'avoir acquis d'autres compétences en développement dans des technologies assez varié, BDD (MySQL, NoSQL), Backend (nodeJS, FeatherJS) aussi en gestion de projet.

J'ai eu la chance de pouvoir travailler dans des structures très variés allant d'une startup à de grands groupes, en France et à l'étranger, ce qui me permet d'être très polyvalent dans mon travail.

Expérience

Prium Solutions
Development Lead ReactJS & React Native
juillet 2021 - octobre 2023 (2 ans 4 mois)
Remote

En tant que développeur principal spécialisé en React JS et React Native, j'ai dirigé la refonte intégrale du site web interne de Prium Portage, lequel souffrait d'une accumulation significative de dette technique. J'ai procédé à la sélection et dispensé des recommandations quant à la stack technique à adopter, incluant React Hook Form, Tailwind, Vite, Axios, XState, entre autres. J'ai établi une architecture scalable, avec tests unitaires, tout en assurant l'implémentation des interfaces utilisateur conçues par l'équipe de design UI/UX.

J'ai aussi travaillé au développement from scratch de l'application mobile Prium one.

folk

Développeur React JS mai 2021 - juin 2021 (2 mois)

Remote

Mission de courte durée où j'ai travaillé sur l'augmentation du test coverage de l'application (Jest & react-testing-library)

Egis

Développeur ReactJS mars 2021 - mai 2021 (3 mois)

Développement d'un POC pour la ville d'Amsterdam.

Mission d'un mois où j'ai pu découvrir de nouvelles technologies autour de l'univers ReactJS.

- XState, ZeStand.

Log'in Line

Développeur React Native juillet 2020 - septembre 2020 (3 mois)

Remote

Mission de courte durée où j'ai aidé au développement de l'application Fantasy rugby world.

Futur Composé Lead Dévelopeur React Native janvier 2020 - mai 2020 (5 mois)

Région de Caen, France

J'ai pu travaillé sur le projet Dokki en tant que Lead développeur. J'ai pris en main le projet pendant 5 mois et j'ai eu à la charge de réaliser les choix techniques du lancement de projet. J'ai pu mettre en oeuvre une architecture où le store était réutilisé entre la partie web app et mobile app en TDD. Je participais aussi à la mise à niveau des juniors et alternants de l'entreprise. Redux, Redux Saga, Jest, Typescript.

FIDME

Développeur React Native Freelance mars 2019 - août 2019 (6 mois)

Bordeaux

Fidme est une application avec plus d'un million d'utilisateurs, sur laquelle j'ai pu participé à sa refonte en tant que développeur React Native.

J'ai aussi travaillé avec les technologies Mobx et Jest.

dotmind

Développeur ReactJS freelance février 2019 - février 2019 (1 mois)

Région de Bordeaux, France

Développement de la FFR TV pour le nouveau site de la fédération Française de rugby en ReactJS.

- https://www.ffr.fr/ffr-tv

ACTUM Digital

Développeur Full Stack

septembre 2017 - décembre 2017 (4 mois)

Prague, République tchèque

Mission de 4 mois à l'étranger, première expérience de travail dans un pays autre

que la France.

Développement d'une application mobile en React Native pour Regiojet, une entreprise ferroviaire de transport de voyageurs en République tchèque et Slovaquie. L'application devait lister les tickets en fonction des destinations choisies, permettre à l'utilisateur de sélectionner une place et d'acheter un ticket. Elle devait intégrer un mécanisme d'internationalisation.

Technologies:

- React Native
- Redux
- React Intl
- Redux Form
- Redux persist
- Git/GitFlow

Organisation d'une conférence sur le thème des animations en React Native:

- http://y2u.be/jK40958QUT4

Développement de mockup en ReactJS pour des clients d'Actum

Alizarine

Stagiaire Développement mobile

janvier 2017 - avril 2017 (4 mois)

Région de Bordeaux, France

Stage en développement mobile où j'ai du créer une application mobile à partir de rien.

J'ai acquéris mes premières connaissances en React Native, ES6, Redux et à utiliser le service Firebase en backend.

Centre de loisir de Sartilly Animateur en centre de loisir août 2016 - août 2016 (1 mois) Sartilly

Animateur en centre de loisir pendant un mois gérant des 6 à 9 ans.

DALTONER

Stagiaire Technicien Réseau mai 2015 - juillet 2015 (3 mois)

Avranches

Stagiaire technicien réseau où j'ai pu intervenir chez différents particuliers ou entreprise pour résoudre leur problème informatiques.

Formation

Exia cesi

Engineer degree, Ingénieur en informatique · (2016 - 2019)

University of the West of Scotland Semestre Erasmus, Développement mobile · (2018 - 2018)

Institut Lemonnier
BTS Sciences numérique de l'informatique et réseau, Informatique · (2014 - 2016)

Institut saint lô
Baccalauréat, Scientifique · (2011 - 2014)